# 研发项目，人工成本和资产摊销在项目间的分摊问题

提问人：houzi521sy 时间：2020-09-01 08:05:06
请教陈老师，各位老师：研发类型的公司，费用按照项目进行归集，但是 1 、每个研发人员可能同时进行好几个项目，对个人的工时记录，分为项目 1 工时、项目 2 工时以及非项目工时； 2 、也会针对某个项目买设备，但是设备在项目期间，比如 3 个月内供本项目使用，但是项目结束后，也会用于日常和其他项目，针对上述两种方式，人工成本和资产如何进行摊销比较合理呢？

回答人：chenyiwei
这些问题都必须建立有效的基础工作制度，包括但不限于工时的预算和实际统计核算。对人工成本应以各项目工时占比为基础进行分配，设备折旧的分摊则以机器工时为基础。